【裁判字號】    97,易,1997
【裁判日期】    970625
【裁判案由】    竊盜
【裁判全文】
臺灣臺中地方法院刑事判決              97年度易字第1997號
公  訴  人  臺灣臺中地方法院檢察署檢察官
被      告  甲○○
                    （現另案於臺中看守所執行中）
上列被告因竊盜案件，經檢察官提起公訴（97年度偵字第9855號
），本院判決如下：
    主  文
甲○○犯竊盜罪，累犯，處有期徒刑拾月。
    事  實
一、甲○○前於民國92年間，因竊盜及搶奪等案件，經臺灣臺中
    地方法院判分別處有期徒刑9 月及1年2月，定應執行有期徒
    刑1年10月確定，甫於94年5月25日縮刑期滿執行完畢。詎其
    仍不思悛悔，復意圖為自己不法之所有，於97年4月14日上
    午10時30分許，在臺中縣龍井鄉○○路新庄仔巷1之14號旁
    之工廠內，徒手竊取乙○○所有置放在該處打包機上之鑰匙
    1串得逞後，隨即前往乙○○位在臺中市○○鄉○○路新庄
    仔巷53之6號之住處，欲持所竊得之鑰匙開門入內行竊，甫
    開啟紗門，旋為尾隨之乙○○發現而離去。嗣於同日上午11
    時50分許，在臺中縣龍井鄉○○路新庄仔巷58號前，為警據
    報查獲。
二、案經臺中縣警察局烏日分局報告臺灣臺中地方法院檢察署檢
    察官偵查起訴。
    理  由
壹、程序部分：
一、按除簡式審判程序、簡易程序及第376條第1款、第2款所列
    之罪之案件外，第一審應行合議審判，刑事訴訟法第284條
    之1定有明文；次按刑法第320條之竊盜罪，亦為刑事訴訟法
    第376條第1款所明定之罪。
二、查本件被告涉刑法第320條第1項之竊盜罪，依上開規定，自
    毋庸行合議審判，合先敘明。
貳、實體部分：
一、證據能力部分：
    現行刑事訴訟法為保障被告之反對詰問權，排除具有虛偽危
    險性之傳聞證據，以求實體真實之發見，於該法第159條第1
    項明定被告以外之人於審判外之言詞或書面陳述，除法律有
    規定者外，不得作為證據。本件檢察官、被告於本院審理程
    序中，並未就本案卷內證據資料之證據能力提出爭執，且迄
    於言詞辯論終結前，均未主張有刑事訴訟法第159條第1項不
    得為證據之情形，應認均已同意本案卷內之證據資料均得作
    為本案證據，且經本院審酌後，認無不適當之情形，是本案
    卷內之證據均有證據能力，合先敘明。
二、認定犯罪事實所根據的證據及理由：
  (一)被告甲○○於本院審理中坦白承認確有於上開時、地竊取被
    害人乙○○所有之鑰匙1串之事實，核被害人於偵查中指訴
    情節相符，被告自白與事實相符，應堪採信。
  (二)證人即被害人之祖母鍾秀珠於警詢中證稱：伊發現被告在伊
    臺中市○○鄉○○路新庄仔巷53之6號之住處，打開沙門向
    內察看等語明確。
  (三)被告為警查獲時，扣得被害人所有之鑰匙1串，此有搜索扣
    押筆錄及扣押物品目錄表各1份存卷可參；又上開鑰匙已經
    被害人確認並已領回，亦有贓物認領保管單1紙附卷可憑。
  (四)並有現場照片數幀在卷可佐。
  (五)本件事證明確，被告犯行堪予認定。
三、論罪科刑的理由：
  (一)核被告所為，係犯刑法第320條第1項之竊盜罪。
  (二)被告前受如事實欄所載刑之宣告及執行完畢，此有臺灣高等
    法院被告前案紀錄表及臺灣臺中地方法院檢察署刑案資料查
    註紀錄表在卷足憑，其前受有期徒刑執行完畢，於5年內再
    故意犯本件最重本刑為有期徒刑以上之罪，為累犯，應依刑
    法第47條第1項之規定加重其刑。
  (三)檢察官雖具體請求判處被告有期徒刑1年6月之刑度，然本院
    審酌被告犯罪之動機、目的、手段，竊取被害人鑰匙，圖進
    入被害人住處行竊，惡性非輕，正值青年，不思以正當途徑
    獲取金錢，素行不良，前有多次前科，惟被害人所受損害程
    度非高，亦表示願意給被告自新機會，此有本院審理筆錄在
    卷可憑，被告犯罪後尚能坦承犯行，犯罪後態度良好等一切
    情狀，認檢察官之求刑尚屬過重，爰量處如主文所示之刑。
參、適用法律依據：
  (一)刑事訴訟法第284條之1、第299條第1項前段。
  (二)刑法第320條第1項、第47條第1項。
  (三)刑法施行法第1條之1。
肆、如不服本判決，得自判決送達之日起10日內繕具理由向本院
    提出上訴狀（應附繕本）。
本案經檢察官丙○○到庭執行職務。
中    華    民    國    97    年    6     月    25    日
                    刑事第一庭    法  官  洪挺梧
以上正本證明與原本無異。
如不服本判決，應於收受送達後10日內向本院提出上訴書狀（應
敘述具體理由並附繕本）。
上訴書如未敘述理由，應於上訴期間屆滿後20日內補提理由書於
本院。
                                  書記官  劉雅玲
中    華    民    國    97    年    6     月    25    日
附錄本判決論罪科刑法條：
中華民國刑法第320條
（普通竊盜罪、竊佔罪）
意圖為自己或第三人不法之所有，而竊取他人之動產者，為竊盜
罪，處 5 年以下有期徒刑、拘役或 5 百元以下罰金。
意圖為自己或第三人不法之利益，而竊佔他人之不動產者，依前
項之規定處斷。
前二項之未遂犯罰之。


司法院資訊處製作；財團法人民間司法改革基金會備份。
